【裁判字號】    97,易,192
【裁判日期】    970326
【裁判案由】    傷害
【裁判全文】
臺灣臺北地方法院刑事判決               97年度易字第192號
公  訴  人  臺灣臺北地方法院檢察署檢察官
被      告  甲○○原名張明發.
上列被告因傷害案件，經檢察官提起公訴（96年度偵字第23394
號），本院判決如下：
    主  文
甲○○傷害人之身體，處拘役肆拾日，如易科罰金，以新臺幣壹
仟元折算壹日。
    事  實
一、甲○○於民國96年10月7 日21時30分許，因行車糾紛與乙○
    ○發生口角，竟基於傷害人身體之犯意，在臺北市○○區○
    ○路12號前，揮拳毆打乙○○，因手中攜有大客車之遙控鑰
    匙，致乙○○受有臉部穿刺傷、下巴刺傷、胸部挫傷及刺傷
    等傷害。甲○○隨即離去現場，嗣乙○○報警處理，始查知
    上情。
二、案經乙○○訴由台北市政府警察局信義分局報告臺灣臺北地
    方法院檢察署檢察官偵辦。
    理  由
一、本件被告甲○○對於檢察官起訴書證據清單所提人證、物證
    之證據能力均不加以爭執，則該等證據自有證據能力，合先
    敘明。
二、經本院訊問後，被告雖坦承當日確有因行車糾紛，在上述時
    間、地點與告訴人乙○○發生爭執等情，惟矢口否認有何公
    訴意旨所指之犯行，並辯稱：當天伊車上有人，伊拿遙控鑰
    匙下車，並沒有出手，純粹是乙○○毆打打伊才抵抗，是否
    因此造成乙○○受傷，伊並不曉得，伊也因此受有傷害，伊
    並沒有傷害犯行等語。
三、經查，上揭事實，業據證人即告訴人乙○○於檢察官偵訊時
    結證屬實，而告訴人當時受有臉部穿刺傷、下巴刺傷、胸部
    挫傷及刺傷等傷害，亦據提出臺北醫學大學附設醫院診斷證
    明書為證，又告訴人事後隨即向臺北市政府警察局信義分局
    三張犁派出所報案等情，復有該局陳報單、受理各類案件紀
    錄表在卷可證，告訴人與被告素不相識，當無虛偽證述之可
    能，況被告於偵訊及本院訊問時（本院卷第20頁），亦坦承
    確有傷害告訴人之犯行，則其事後再翻異前詞否認犯行，顯
    係事後卸責之詞，不足採信。是本件事證明確，被告犯行堪
    以認定，應予依法論科。
四、核被告所為，係犯刑法第277條第1項之普通傷害罪。爰審酌
    ：(一)被告係國小畢業之學歷，以駕駛遊覽車為業，智識程度
    非高；(二)被告與告訴人素不相識，竟因行車之細故糾紛，毆
    打告訴人之犯罪動機、目的與手段；(三)被告所為造成告訴人
    受有臉部穿刺傷、下巴刺傷、胸部挫傷及刺傷等傷害，危害
    非輕；(四)被告於警詢、偵訊時尚能坦承犯行，於本院審理時
    則矢口否認犯行，難稱有悔意之犯後態度等一切情狀，量處
    如主文所示之刑，並諭知易科罰金之折算標準。未扣案被告
    所持以刺傷告訴人之大客車遙控鑰匙，並非被告所有，即無
    從宣告沒收，附此敘明。
據上論結，應依刑事訴訟法第284條之1、第299條第1項前段，刑
法第277條第1項、第41條第1項前段，刑法施行法第1條之1，判
決如主文。
本案經檢察官高怡修到庭執行職務。
中    華    民    國    97    年    3    月    26    日
                      刑事第六庭法  官  林孟皇
本正本證明與原本無異。
如不服本判決，應於判決送達後10日內向本院提出上訴狀（應抄
附繕本）。告訴人或被害人如對於本判決不服者，應具備理由請
求檢察官上訴，其上訴期間之計算係以檢察官收受判決正本之日
期為準。
                                書記官  宋德華
中    華    民    國    97    年    3    月    26    日
附錄本案論罪科刑法條全文：
中華民國刑法第277條（普通傷害罪）
傷害人之身體或健康者，處三年以下有期徒刑、拘役或一千元以
下罰金。
犯前項之罪因而致人於死者，處無期徒刑或七年以上有期徒刑；
致重傷者，處三年以上十年以下有期徒刑。


司法院資訊處製作；財團法人民間司法改革基金會備份。
